# 关于基金投资的科目核算！

提问人：茶前饭后 时间：2018-01-18 09:46:49
请教陈版，一家公司持有一个基金公司25%的股份投资额，此基金没有公开市场价格，但是这家公司对此基金仅仅是对钱的性质，也不是投委会成员，对此基金没有施加任何影响，请问这种请况是不是应该计入可供出售金融资产里面还？不符合长期股权投资的定义吧？

回答人：chenyiwei
如果确实对该基金不具有重大影响，属于纯财务投资，则可以作为可供出售金融资产核算。但请注意：持有25%的份额，比例已经不低了，但为何对基金的投资运作没有一点话语权？这种安排是否符合责权利对等的原则？

提问人：茶前饭后 时间：2018-01-19 10:17:06
是这样的版主，都是普通的通用条款约定，合伙企业期限为 5 年期，公司运营投资都归执行合伙人决定，其他有限合伙企业有知情权、有监督费用列支权、有分配利益权，这样还能在可供出售金融资产里面核算？因为不施加其他重大影响，并且并非长期投资，感觉不能放在长期投资里面，望版主指点！

回答人：chenyiwei
要结合合伙企业的设立目的、投资决策机制、利润分配和亏损分担原则、GP的业绩报酬计算方法、GP的出资比例等多方面因素考虑。如果确实没有重大影响，则作为可供出售金融资产核算。

提问人：茶前饭后 时间：2018-01-20 15:16:05
合伙的目的就是搞一些低风险的基金投资之类，合伙企业其实就是政府平台投资的一个面子项目，GP每年获得各家出资额2%的管理费用、GP全权决定投资政策、合伙协议届满之日按照各家约定比例分配利润、其他合伙人承担有限责任，按照这样分析的话，应该放在可供出售里面核算的吧？多谢陈版！

回答人：chenyiwei
表面上看可以，但25%的出资比例且按比例承担盈亏，却没有投资话语权，这一点仍有疑虑。